臺灣板橋地方法院刑事判決　　　　　　　99年度易字第3546號
公　訴　人　臺灣板橋地方法院檢察署檢察官
被　　　告　陳俊全
上列被告因違反毒品危害防制條例案件，經檢察官提起公訴（99
年度毒偵字第8250號），被告於準備程序中就被訴事實為有罪之
陳述，經本院合議庭裁定由受命法官獨任進行簡式審判程序，判
決如下：
    主  文
陳俊全施用第二級毒品，累犯，處有期徒刑伍月，如易科罰金，
以新臺幣壹仟元折算壹日。扣案之第二級毒品甲基安非他命貳包
（驗餘淨重柒點捌捌捌捌公克）均沒收銷燬，盛裝上開第二級毒
品甲基安非他命之包裝袋貳只均沒收。
    事  實
一、陳俊全前因施用毒品案件，經本院以88年度毒聲字第3107號
    裁定送觀察、勒戒後，認無繼續施用毒品之傾向，於民國88
    年6 月3 日釋放出所，並由臺灣板橋地方法院檢察署檢察官
    以88年度偵字第12590 號為不起訴處分確定。復於上開觀察
    、勒戒執行完畢釋放後5 年內，再因施用毒品案件，經本院
    以88年度毒聲字第5959號裁定送觀察、勒戒後，認有繼續施
    用毒品之傾向，再經本院以88年度毒聲字第6405號裁定令入
    戒治處所施以強制戒治，該次施用毒品犯行並經本院以88年
    度板簡字第1544號判處有期徒刑5 月確定。又因贓物案件
    ，經本院以91年度板簡字第3352號判處有期徒刑4 月確定，
    另因妨害自由、偽造文書案件，經本院以92年度易字第48
    號分別判處有期徒刑3 月、3 月，應執行有期徒刑4 月確定
    。再因連續施用第二級毒品案件，經本院以92年度易字第
    989 號判處有期徒刑7 月確定。復因違反槍砲彈藥刀械管
    制條例、妨害自由案件，分別經本院以92年度訴字第1377號
    、92年度訴字第1973號判處有期徒刑1 年3 月、1 年確定。
    上開所示各罪嗣經本院以93年度聲字第1362號裁定合
    併定其應執行刑為有期徒刑3 年確定，與所示之罪接續執
    行，於95年9 月29日縮短刑期假釋出監，假釋中付保護管束
    ，96年3 月14日保護管束期滿未經撤銷，以執行完畢論。
二、詎陳俊全仍不知悔改，基於施用第二級毒品甲基安非他命之
    犯意，於99年10月19日1 時許，在其位於臺北縣板橋市（現
    改制為新北市板橋區○○○路○ 段28之7 號12樓租屋處內，
    以將甲基安非他命置入玻璃球吸食器內燒烤後吸食煙霧之方
    式，施用第二級毒品甲基安非他命1 次。嗣於同日3 時許，
    在臺北縣新莊市（現改制為新北市新莊區○○○街424 號3
    樓樓梯間為警盤查，陳俊全於有偵查犯罪職權之機關或警員
    知悉其犯罪前，即自行取出其所持有之第二級毒品甲基安非
    他命2 包（驗餘淨重7.8888公克）、手槍1 把、彈匣2 個及
    子彈11顆（所涉違反槍砲彈藥刀械管制條例罪嫌，由檢察官
    另行偵辦），繳交警員並向警察坦承其於前開時地施用第二
    級毒品甲基安非他命之犯行，其尿液經採集送驗結果呈安非
    他命類陽性反應，始悉上情。
三、案經臺北縣政府警察局（現改制為新北市政府警察局）新莊
    分局移請臺灣板橋地方法院檢察署檢察官偵查起訴。
    理  由
一、本案被告陳俊全所犯係死刑、無期徒刑、最輕本刑為3 年以
    上有期徒刑以外之罪，其於準備程序中就前揭被訴事實為有
    罪之陳述，經受命法官告知簡式審判程序之旨，並聽取其與
    公訴人之意見後，本院認無不得或不宜改依簡式審判程序進
    行之情事，依刑事訴訟法第273 條之1 第1 項、第284 條之
    1 規定，裁定本案由受命法官獨任進行簡式審判程序；且依
    刑事訴訟法第273 條之2 及第159 條第2 項規定，不適用傳
    聞法則有關限制證據能力之相關規定，合先敘明。
二、上揭犯罪事實，業據被告於本院審理時自白不諱，且被告為
    警查獲後，經警採集其尿液檢體送鑑定，先以酵素免疫分析
    法（EIA ）初步檢驗，呈現安非他命類陽性反應，再以氣相
    層析質譜儀法（GC/MS ）確認檢驗，亦呈現安非他命、甲基
    安非他命陽性反應等情，此有臺北縣政府警察局新莊分局煙
    毒麻醉藥品案被移送者姓名及代碼對照表、臺灣檢驗科技股
    份有限公司於99年11月5 日所出具報告編號UL/2010/A0592
    號之濫用藥物檢驗報告各1 紙在卷可稽（本案偵查卷宗第21
    、60頁參照），又扣案之被告主動交付白色微黃透明結晶2
    袋，經送交通部民用航空局航空醫務中心鑑定後，認實稱毛
    重8.5270公克（含2 袋2 標籤），淨重7.8890公克，取樣0.
    0002公克鑑定用罄，驗餘淨重7.8888公克，檢出含甲基安非
    他命成分等情，亦有自願受搜索同意書、搜索扣押筆錄、扣
    押物品目錄表，及交通部民用航空局航空醫務中心99年10月
    27日航藥鑑字第0996733 號毒品鑑定書各1 份附卷可考（見
    偵查卷宗第10至13頁、第58頁），足徵被告任意性自白與事
    實相符，應堪採信。再被告前因施用毒品案件，經本院以88
    年度毒聲字第3107號裁定送觀察、勒戒後，認無繼續施用毒
    品之傾向，於88年6 月3 日釋放出所，並由臺灣板橋地方法
    院檢察署檢察官以88年度偵字第12590 號為不起訴處分確定
    。復於上開觀察、勒戒執行完畢釋放後5 年內，再因施用毒
    品案件，經本院以88年度毒聲字第5959號裁定送觀察、勒戒
    後，認有繼續施用毒品之傾向，再經本院以88年度毒聲字第
    6405號裁定令入戒治處所施以強制戒治，該次施用毒品犯行
    並經本院以88年度板簡字第1544號判處有期徒刑5 月確定等
    情，此觀卷附臺灣高等法院被告前案紀錄表即明。是以被告
    於初犯施用毒品罪經觀察、勒戒執行完畢釋放後5 年內已再
    犯施用毒品罪，已屬「5 年內再犯」之情形，而與毒品危害
    防制條例第20條所定，「初犯」或「5 年後再犯」始得以觀
    察、勒戒之保安處遇替代刑事追訴程序之要件不符，其本次
    施用毒品犯行自應依毒品危害防制條例第23條第2 項規定，
    依法追訴、處罰。本案事證明確，被告犯行洵堪認定，應依
    法論科。
三、按甲基安非他命係毒品危害防制條例第2 條第2 項第2 款所
    明定列管之第二級毒品。是核被告所為，係犯毒品危害防制
    條例第10條第2 項之施用第二級毒品罪。被告施用甲基安非
    他命前後持有甲基安非他命之低度行為，為施用之高度行為
    所吸收，不另論罪。又被告有如犯罪事實欄所載之論罪科刑
    及執行紀錄，有臺灣高等法院被告前案紀錄表1 份附卷可參
    ，其於受有期徒刑之執行完畢後，5 年以內故意再犯本案有
    期徒刑以上之罪，為累犯，應依刑法第47條第1 項規定加重
    其刑。又被告係於99年10月19日3 時許，在臺北縣新莊市○
    ○街424 號3 樓樓梯間為警查獲，當時警方僅認被告之行跡
    可疑，尚未知悉被告有施用甲基安非他命之犯行，被告於有
    偵查犯罪職權之機關或警員知悉其犯罪前，即自行取出其所
    持有之上開甲基安非他命2 包繳交警員且坦承上揭施用甲基
    安非他命犯行並接受裁判，此觀卷附臺北縣政府警察局新莊
    分局刑事案件移送書、被告於警詢時之調查筆錄自明，是被
    告符合自首之要件，爰依刑法第62條前段之規定減輕其刑，
    並依刑法第71條第1 項之規定先加後減之。爰審酌被告曾因
    施用毒品案件，經觀察、勒戒執行完畢釋放，並獲得不起訴
    處分之寬典（見卷附臺灣高等法院被告前案紀錄表），猶不
    知悔改，而再犯本件施用第二級毒品罪，顯見其戒除毒癮之
    意志薄弱，惟其施用毒品係自戕行為，對他人法益尚無具體
    危害，兼衡被告之品行、智識程度、生活狀況、犯罪之動機
    、目的、手段、坦承犯行之犯罪後態度等一切情狀，量處如
    主文所示之刑，並諭知易科罰金之折算標準，以資懲儆。
四、扣案之甲基安非他命2 包（驗餘淨重7.8888公克），為本案
    查獲之第二級毒品，應依毒品危害防制條例第18條第1 項前
    段規定宣告沒收銷燬；至扣案用以盛裝上開甲基安非他命之
    包裝袋2 只，於鑑定時既可與甲基安非他命分別秤重，足證
    可與海洛因析離，且係用於包裹毒品，防其裸露、潮濕，便
    於持有、攜帶與施用，係被告所有供犯罪所用之物，業據其
    於本院審理時供承不諱（本院100 年1 月20日準備程序筆錄
    第2 頁參照），爰依刑法第38條第1 項第2 款規定，併予宣
    告沒收。至扣案之手槍1 把、彈匣2 個及子彈11顆，核與本
    件被告施用第二級毒品犯行無關，爰不於本案宣告沒收，附
    此敘明。
據上論斷，應依刑事訴訟法第273 條之1 第1 項、第299 條第1
項前段，毒品危害防制條例第10條第2 項、第18條第1 項前段，
刑法第11條前段、第47條第1 項、第62條前段、第41條第1 項前
段、第38條第1 項第2 款，判決如主文。
本案經檢察官賴建如到庭執行職務。
中    華    民    國    100   年     1    月    28    日
                    刑事第十五庭  法  官  黃司熒
上列正本證明與原本無異。
如不服本判決，應於判決送達後10日內，向本院提出上訴書狀，
並應敘述具體理由；其未敘述上訴理由者，應於上訴期間屆滿後
20日內向本院補提理由書（均須按他造當事人之人數附繕本），
「切勿逕送上級法院」。
                                  書記官  屠衛民
中    華    民    國    100   年     1    月    28    日
附錄本案論罪科刑法條全文：
毒品危害防制條例第10條
施用第一級毒品者，處6 月以上5 年以下有期徒刑。
施用第二級毒品者，處3 年以下有期徒刑。